臺灣高雄地方法院刑事判決　　　　　　　　　　　　九十二年度易字第一一四號
　　公　訴　人　臺灣高雄地方法院檢察署檢察官
　　被　　　告　己○○
右列被告因竊盜案件，經檢察官提起公訴（九十二年偵字第三九二六號）暨移請本院
併案審理（九十二年度偵字第六０一四號、第一三五九六號及第一七六七四號），本
院判決如左：
    主  文
己○○共同連續攜帶凶器竊盜，累犯，處有期徒刑壹年陸月，扣案之鑰匙捌支（壹串
貳支、壹串陸支）及Ｔ型板手壹支均沒收。
    事  實
一、己○○曾因肅清煙毒條例案件，經本院八十二年度訴字第一四六三號判決判處有
    期徒刑三年四月，褫奪公權三年，嗣經臺灣高等法院以八十二年度上訴字第一七
    二三號判決駁回上訴確定。被告因執行該罪於八十三年八月五日入監服刑，並於
    八十五年一月三十一日縮短刑期假釋出監，惟被告於上開假釋期間內更犯麻醉藥
    品管理條例案件經判決確定，遂撤銷前開假釋，自八十七年四月十六日起執行殘
    刑，復於八十九年四月五日縮短刑期假釋出監，並於同年六月二十四日保護管束
    期滿執行完畢。詎仍不知悛悔，竟基於意圖為自己不法所有之概括犯意，連續於
    (1)九十二年二月十五日十八時十分許，騎乘伊向不知情友人魏木雄借用之未懸掛
    車牌之重型機車（經查係魏木雄所有、車牌號碼為ＸＢＱ—三二一號、引擎號碼
    ：ＧＹ６Ｂ—一一七九五一號），行經高雄縣大寮鄉○○村○○路○段八六○巷
    產業道路旁之空地，發現該處堆置丙○○所有、未上鎖之貨櫃三只，其內並存放
    具有相當價值之機械零件，遂以徒手方式，竊取價值約新台幣（下同）三萬元之
    氬焊機冷卻水槽三個及氬焊機零件一批。嗣於己○○搬運上開物品至其機車腳踏
    板上而欲離去時，為警當場查獲。(2)九十二年三月十二日十一時許，在高雄縣鳳
    山市○○街二巷二十三號旁空地，攜帶客觀上足對人之生命、身體、安全構成威
    脅，具有危險性之兇器改造Ｔ型板手一支，以將該板手插入車門鑰匙孔及汽車電
    門予以發動之方式，竊取丁○○所有、車牌號碼為ＲＺ—四二二一號自用小客貨
    車（引擎號碼：四Ｇ八二Ｘ０二二八九七號）一部，嗣於同年月十四日十五時許
    ，在高雄縣鳥松鄉○○路為警查獲。(3)九十二年六月二十四日二十時許，在高雄
    市苓雅區○○○○路口，以路旁拾得之鑰匙，竊取乙○○所有、車牌號碼為ＯＩ
    Ｇ—０二九號重型機車（引擎號碼：ＦＧ二０九六三四號）一部，嗣於同年月二
    十五日十一時三十分許，在鳳山市鎮北北巷三十八號前為警查獲。(4)另與劉玄崇
    （另經本院九十二年度簡字第三九七六號簡易判決在案）二人共同基於意圖為自
    己不法之所有，於九十二年八月二十日二十時許，在高雄縣鳳山市○○街一四六
    巷口，以渠等自備之鑰匙，共同竊取甲○○所有車牌號碼ＬＤＥ─００一號重型
    機車。嗣於同日二十二時四十分許，由己○○騎乘該機車後載劉玄崇，行經高雄
    市○○區○○路與林森路口時，為警攔檢而查獲。己○○前揭行為經警查獲時，
    分別扣得如附表所示之物品。
二、案經高雄縣政府警察局林園分局報請台灣高雄地方法院檢察署檢察官偵查起訴，
    及高雄縣政府警察局保安警察隊、仁武分局及林園分局分別報請臺灣高雄地方法
    院檢察署檢察官偵查後移送併案審理。
    理  由
一、右揭犯罪事實，業據被告己○○於本院訊問中坦承不諱，核與被害人丙○○、邱
    炎洪（丁○○之父）、乙○○及甲○○等人於警詢中供述內容相符，並據劉玄崇
    於警詢及另案偵查中自承確與被告己○○共同以自備鑰匙開啟ＬＤＥ─００一號
    重型機車騎乘使用等情，又經證人戊○○於本院審理中證述綦詳，復有ＸＢＱ—
    三二一號重型機車車籍作業系統—查詢認可資料一份、車輛竊盜資料個別查詢報
    表—查詢車輛認可資料（ＲＺ—四二二一號自用小客貨車、ＯＩＧ—０二九號重
    型機車）二份、車輛遺失尋獲電腦輸入單三份（ＲＺ—四二二一號自用小客貨車
    、ＯＩＧ—０二九號及ＬＤＥ─００一號重型機車）、贓物領據四份（自用小客
    貨車一部、重型機車二部、氬焊機冷卻水槽三個及氬焊機零件一批）、照片二十
    張及如附表所示扣押物品附卷可稽，足徵被告自白之內容與事實相符。本件事證
    明確，被告犯行堪以認定。
二、按螺絲起子客觀上具有危險性，足以對人之生命、身體、安全構成威脅，具有危
    險性，為兇器之一種。被告意圖為自己不法之所有，持右揭兇器竊取被害人丁○○所有之自用小貨車，並分別以徒手方式竊取丙○○所有之氬焊機冷卻水槽與氬
    焊機零件，以拾得或自備之鑰匙竊取乙○○、甲○○所有之重型機車。核其所為
    ，分別係犯刑法第三百二十一條第一項第三款加重竊盜罪，及第三百二十條第一
    項普通竊盜罪。被告與劉玄崇二人就右揭犯罪事實(4)，有犯意聯絡及行為之分擔
    ，均為共同正犯。又被告先後四次竊盜犯行，時間緊接，且犯罪基本構成要件相
    同，顯係基於概括犯意反覆為之，為連續犯，應論以一加重竊盜罪，並加重其刑
    。再者，被告因肅清煙毒條例案件，前經本院八十二年度訴字第一四六三號判決
    判處有期徒刑三年四月，褫奪公權三年，嗣由臺灣高等法院以八十二年度上訴字
    第一七二三號判決駁回上訴確定。該罪前於八十三年八月五日入監服刑，於八十
    五年一月三十一日縮短刑期假釋出監，惟被告於假釋期間內更犯麻醉藥品管理條
    例案件另經判決確定，遂撤銷前開假釋，自八十七年四月十六日起執行殘刑，復
    於八十九年四月五日縮短刑期假釋出監，並於同年六月二十四日保護管束期滿執
    行完畢等情，有臺灣高等法院被告全國前案記錄表一紙在卷足憑，是被告於有期
    徒刑執行完畢後，五年以內再犯本件法定刑為有期徒刑以上之罪，為累犯，應依
    法遞加重其刑。爰審酌被告犯罪之動機、目的、手段，所生之危害，及被告不思
    以己力正當謀生，反圖不勞而獲，惟事後尚知坦承犯行，兼衡其品行、生活狀況
    、智識程度等一切情狀，量處如主文所示之刑。扣案之鑰匙八支（一串二支、另
    一串六支）及Ｔ型板手一支，業據被告坦承為其所有，並係作為供本件竊盜所用
    之物等語，爰依刑法第三十八條第一項第二款規定宣告沒收之。然附表所示之扣
    案物品，除前述應予沒收之物外，分別屬被害人所有且經領回，或雖係被告所有
    ，惟查無積極證據足資證明其為供本件所用或供犯罪預備所用之物，爰不予宣告
    沒收，併此敘明。
三、移送併辦部分之犯行即臺灣高雄地方法院檢察署九十二年度偵字第六０一四號、
    第一三五九六號、第一七六七四號部分，雖未經公訴人起訴，然與上揭已起訴部
    分有連續犯之裁判上一罪關係，為起訴效力所及，本院自應一併審理，附此敘明
    。
據上論斷，應依刑事訴訟法第二百九十九條第一項前段，刑法第二十八條、第五十六
條、第三百二十條第一項、第三百二十一條第一項第三款、第四十七條、第三十八條
第一項第二款，判決如主文。
中      華      民      國      九十三      年    三    月      十      日
                                臺灣高雄地方法院刑事第十三庭
                                  審判長法  官  李  勝  琛
                    法  官  曾  吉  雄
                                        法  官  陳  明  呈
右正本證明與原本無異。
如不服本判決，應於判決送達後十日內，向本院提出上訴狀。
                                        書記官  林  明  忠
中    華    民    國      九十三      年      三      月      十      日
附表：
  ┌──────┬───────────┬───────┬───────┐
  │偵查案號    │查扣物品種類、數量    │查獲時間      │查獲地點      │
  ├──────┼───────────┼───────┼───────┤
  │九十二年度偵│氬焊機冷卻水槽三個，氬│九十二年二月十│高雄縣大寮鄉三│
  │字第三九二六│焊機零件一批          │五日十八時十分│隆村光明路二段│
  │號          │                      │許            │八六０巷產業道│
  │            │                      │              │路旁          │
  ├──────┼───────────┼───────┼───────┤
  │九十二年度偵│Ｔ型板手大型鐵剪各一支│九十二年三月十│高雄縣鳥松鄉神│
  │字第六０一四│，手套一雙，ＲＺ四二二│四日十五時許  │農路          │
  │號          │一號自小客貨車        │              │              │
  ├──────┼───────────┼───────┼───────┤
  │九十二年度偵│ＯＩＧ—０二九號重型機│九十二年六月二│高雄縣鳳山市鎮│
  │字第一三五九│車一部，鑰匙一串（二支│十五日十一時三│北北巷三十八號│
  │六號        │）                    │十分許        │前            │
  ├──────┼───────────┼───────┼───────┤
  │九十二年度偵│ＺＤＥ—００一號重型機│九十二年八月二│高雄市新興區六│
  │字第一七六七│車一部，小型手電筒、Ｔ│十日二十二時四│合路與林森路口│
  │四號        │型板手及螺絲起子各一支│十分許        │              │
  │            │、手套一雙，鑰匙一串（│              │              │
  │            │六支）                │              │              │
  └──────┴───────────┴───────┴───────┘
